臺灣高等法院臺南分院刑事判決
110年度金上訴字第894號
上  訴  人  
即  被  告  丙○○
上列上訴人即被告因詐欺等案件，不服臺灣臺南地方法院110年
度金訴字第30號中華民國110年4月28日第一審判決（起訴案號：
臺灣臺南地方檢察署109年度偵字第18199號），提起上訴，本院
判決如下：
    主  文
原判決關於丙○○部分撤銷。
丙○○犯如附表編號1、2所示各罪，各處如附表編號1、2所示之刑
及沒收。應執行有期徒刑壹年玖月，沒收部分併執行之。
    事  實
一、丙○○於民國109年8月底，加入真實姓名年籍不詳暱稱「用愛
    發電」、「薩科」、「首爾」、「建明」及其他真實姓名年
    籍不詳之人所組成之詐欺集團（所涉參與犯罪組織部分，詳
    後述不另為無罪諭知部分），擔任「收水手」工作即負責收
    取車手所提領被害人遭詐騙之款項，而可獲取一定金額之報
    酬，並以其所有OPPO廠牌手機1支（含門號0000000000、000
    0000000號SIM卡2張）作為聯絡工具。丙○○於本案詐欺集團
    存續期間，與「用愛發電」、「薩科」、「首爾」、「建明
    」、許雅萍及其等所屬之詐欺集團成員（無證據證明該集團
    成員中有未滿18歲之人）基於意圖為自己不法所有之三人以
    上共同詐欺取財及掩飾、隱匿特定犯罪所得之去向、所在之
    犯意聯絡，分別為下列行為：
　㈠詐欺集團成年成員於109年9月23日某時，撥打電話予乙○○，
    佯稱係其姪子，因亟需用錢欲借款新臺幣（下同）33萬元云
    云，致乙○○陷於錯誤，於同日10時40分許、13時53分許，在
    高雄市路○區○○路00號路竹農會，各臨櫃跨行匯款18萬元、1
    5萬元至許雅萍（業經原審判處罪刑確定）所申設之台北富
    邦銀行帳號000000000000號帳戶（下稱台北富邦銀行帳戶）
    、中華郵政股份有限公司帳號00000000000000000號帳戶（
    下稱郵局帳戶）。
　㈡詐欺集團成年成員於109年9月23日11時20分許，撥打電話予
    甲○○○，佯稱係其女兒，因亟需用錢欲借款15萬元云云，致
    甲○○○陷於錯誤，於同日12時27分許，在新北市○○區○○路000
    號國泰世華銀行，臨櫃跨行匯款15萬元至上開台北富邦銀行
    帳戶。
　　復由許雅萍依「建明」之指示，先於109年9月23日11時許，
    提領乙○○所匯18萬元中之15萬元，繼於同日12時許，在臺南
    市○○○路0段000巷00弄00號前，將所提領之15萬元交予丙○○
    ，由丙○○上繳交予詐欺集團所屬不詳成員，以此等迂迴層轉
    之方式，隱匿詐欺犯罪所得之去向，丙○○因而獲取1,000元
    之報酬。嗣許雅萍再依「建明」之指示，於109年9月23日14
    時許，在臺南市○區○○路000號台北富邦銀行，欲提領上開乙○○所匯剩餘款項3萬元，及上開甲○○○所匯之15萬元時，因形
    跡可疑，為行員報警查獲，致未及將上述款項轉交上手隱匿
    詐欺所得去向而未遂。之後許雅萍為配合警方，佯與丙○○相
    約在臺南市○區○○路000巷00號（起訴書誤載為000巷0弄0號
    ）前交付提領款項，丙○○於109年9月23日17時40分許，依約
    前往取款時，為埋伏之警員當場查獲，並扣得OPPO廠牌手機
    1支（含門號0000000000、0000000000號SIM卡2張）。
二、案經乙○○、甲○○○訴由臺南市政府警察局第一分局報請臺灣
    臺南地方檢察署檢察官偵查起訴。
    理  由
壹、按被告以外之人於審判外之陳述，雖不符刑事訴訟法第159
    條之1至第159條之4之規定，然經當事人於審判程序同意作
    為證據，法院審酌該言詞陳述或書面陳述作成時之情況，認
    為適當者，亦得為證據。又當事人、代理人或辯護人於法院
    調查證據時，知有第159條第1項不得為證據之情形，而未於
    言詞辯論終結前聲明異議者，視為有前項之同意，刑事訴訟
    法第159條之5定有明文。立法意旨在於傳聞證據未經當事人
    之反對詰問予以核實，原則上先予排除，惟若當事人已放棄
    反對詰問權，於審判程序中表明同意該等傳聞證據可作為證
    據，或於言詞辯論終結前未聲明異議，基於尊重當事人對傳
    聞證據之處分權，及證據資料愈豐富，愈有助於真實發見之
    理念，且強化言詞辯論主義，使訴訟程序得以順暢進行，上
    開傳聞證據亦均具有證據能力。查本案所引用之相關證據資
    料（詳後引證據），其中各項言詞或書面傳聞證據部分，縱
    無刑事訴訟法第159條之1至第159條之4或其他規定之傳聞證
    據例外情形，然業經本院審理時予以提示並告以要旨，且經
    檢察官表示意見，當事人已知上述證據乃屬傳聞證據，已明
    示同意作為本案之證據使用（本院卷第69-70、98頁），或
    未到庭或具狀聲明異議，而本院審酌上開證據資料製作時之
    情況，無不當取供及證明力明顯過低之瑕疵，認以之作為證
    據應屬適當，揆諸前開規定，應認均有證據能力。
貳、認定犯罪事實所憑之證據及理由：
一、前揭加重詐欺取財、洗錢之犯行，業據被告坦承不諱（警卷
    第2-6頁、偵卷第21-22頁、原審卷第131-133頁），並有如
    下證據可證：
  ㈠證人即告訴人乙○○、甲○○○於警詢時（警卷第18、15-17頁）
    之證詞；證人即共犯許雅萍於警詢及偵查時（警卷第7-11、
    13-14頁、偵卷第35-39頁）之證詞。
　㈡臺南市政府警察局第一分局搜索扣押筆錄、扣押物品目錄表
    、扣押物品收據各1份（警卷第19-22頁）、查緝蒐證照片13
    張、刑案現場照片20張（警卷第27-43頁）、台北富邦銀行
    帳戶之存摺封面及內頁影本1份（警卷第44-47頁）、郵局帳
    戶存摺封面及內頁影本1份（警卷第50-51頁）、甲○○○、乙○○之內政部警政署反詐騙諮詢專線紀錄表各1份（警卷第54-5
    5頁）、許雅萍與「建明」之手機對話截圖27張（偵卷第45-
    97頁）附卷可稽。
　㈢OPPO廠牌手機1支（含門號0000000000、0000000000號SIM卡2
    張），扣案可證。　
二、綜上所述，被告上開任意性自白與事實相符，堪以採信。從
    而，本件事證明確，被告上開加重詐欺取財等犯行，均堪認
    定，應依法論科。
參、論罪科刑：
一、按洗錢防制法於105年12月28日修正公布，並於106年6月28
    日生效施行（下稱新法）。修正前該法（下稱舊法）將洗錢
    行為區分為將自己犯罪所得加以漂白之「為自己洗錢」及明
    知是非法資金，卻仍為犯罪行為人漂白黑錢之「為他人洗錢
    」兩種犯罪態樣，且依其不同之犯罪態樣，分別規定不同之
    法定刑度。惟洗錢犯罪本質在於影響合法資本市場並阻撓偵
    查，不因為自己或為他人洗錢而有差異，且洗錢之行為包含
    處置（即將犯罪所得直接予以處理）、多層化（即為使偵查
    機關難以追查金流狀況，以迂迴層轉、化整為零之多層化包
    裝方式，掩飾或隱匿特定犯罪所得）及整合（即收受、持有
    或使用他人犯罪所得，使該犯罪所得披上合法之外衣，回歸
    正常金融體系）等各階段行為，其模式不祇一端，上開為自
    己或為他人洗錢之二分法，不僅無助於洗錢之追訴，且徒增
    實務事實認定及論罪科刑之困擾。故而為澈底打擊洗錢犯罪
    ，新法乃依照國際防制洗錢金融行動工作組織（Financial 
    Action Task Force，下稱FATF）40項建議之第3項建議，並
    參採聯合國禁止非法販運麻醉藥品和精神藥物公約及聯合國
    打擊跨國有組織犯罪公約之洗錢行為定義，將洗錢行為之處
    置、多層化及整合等各階段，全部納為洗錢行為，而於新法
    第2條規定：「本法所稱洗錢，指下列行為：意圖掩飾或隱
    匿特定犯罪所得來源，或使他人逃避刑事追訴，而移轉或變
    更特定犯罪所得。掩飾或隱匿特定犯罪所得之本質、來源
    、去向、所在、所有權、處分權或其他權益者。收受、持
    有或使用他人之特定犯罪所得。」以求與國際規範接軌。另
    舊法過度限縮洗錢犯罪成立之可能，亦模糊前置犯罪僅在對
    於不法金流進行不法原因之聯結，造成洗錢犯罪成立門檻過
    高，洗錢犯罪難以追訴，故新法參考FATF建議，就其中採取
    門檻式規範者，明定為最輕本刑為6個月以上有期徒刑之罪
    ，並將「重大犯罪」之用語，修正為「特定犯罪」，再增列
    未為最輕本刑為6個月以上有期徒刑之罪所涵括之違反商標
    法等罪，且刪除有關犯罪所得金額須在5百萬元以上者，始
    得列入前置犯罪之限制規定，以提高洗錢犯罪追訴之可能性
    。從而新法第14條第1項所規範之一般洗錢罪，必須有第3條
    規定之前置特定犯罪作為聯結，始能成立。然洗錢犯罪之偵
    辦在具體個案中經常祇見可疑金流，未必瞭解可疑金流所由
    來之犯罪行為，倘所有之洗錢犯罪皆須可疑金流所由來之犯
    罪行為已經判決有罪確定，始得進一步偵辦處罰，則對於欠
    缺積極事證足以認定確有前置犯罪，卻已明顯違反洗錢防制
    規定之可疑金流，即無法處理。故而新法乃參考澳洲刑法立
    法例，增訂特殊洗錢罪，於第15條第1項規定：「收受、持
    有或使用之財物或財產上利益，有下列情形之一，而無合理
    來源且與收入顯不相當者，處6月以上5年以下有期徒刑，得
    併科新臺幣5百萬元以下罰金：冒名或以假名向金融機構申
    請開立帳戶。以不正方法取得他人向金融機構申請開立之
    帳戶。規避第7條至第10條所定洗錢防制程序。」從而特殊
    洗錢罪之成立，不以查有前置犯罪之情形為要件，但必須其
    收受、持有或使用之財物或財產上利益，無合理來源並與收
    入顯不相當，且其財物或財產上利益之取得必須符合上開列
    舉之3種類型者為限。易言之，第15條之特殊洗錢罪，係在
    無法證明前置犯罪之特定不法所得，而未能依第14條之一般
    洗錢罪論處時，始予適用。倘能證明人頭帳戶內之資金係前
    置之特定犯罪所得，即應逕以一般洗錢罪論處，自無適用特
    殊洗錢罪之餘地。例如詐欺集團向被害人施用詐術後，為隱
    匿其詐欺所得財物之去向，而令被害人將其款項轉入該集團
    所持有、使用之人頭帳戶，並由該集團所屬之車手前往提領
    詐欺所得款項得逞，檢察官如能證明該帳戶內之資金係本案
    詐欺之特定犯罪所得，即已該當於新法第14條第1項之一般
    洗錢罪；至若無法將人頭帳戶內可疑資金與本案詐欺犯罪聯
    結，而不該當第2條洗錢行為之要件，當無從依第14條第1項
    之一般洗錢罪論處，僅能論以第15條第1項之特殊洗錢罪。
    另過去實務認為，行為人對犯特定犯罪所得之財物或利益作
    直接使用或消費之處分行為，或僅將自己犯罪所得財物交予
    其他共同正犯，祇屬犯罪後處分贓物之行為，非本條例所規
    範之洗錢行為，惟依新法規定，倘行為人意圖掩飾或隱匿特
    定犯罪所得來源，而將特定犯罪所得直接消費處分，甚或交
    予其他共同正犯，而由共同正犯以虛假交易外觀掩飾不法金
    流移動，即難認單純犯罪後處分贓物之行為，應仍構成新法
    第2條第1款或2款之洗錢行為（最高法院108年度台上字第17
    44號判決意旨參照）。查就事實欄一㈠部分，被告與「建民
    」、許雅萍等人共同基於上開犯意之聯絡，由許雅萍自台北
    富邦銀行帳戶提領詐欺取財款項，將犯罪所得款項交予「建
    民」所指定之被告，再由被告上繳詐欺集團不詳成員，所為
    已製造金流斷點，隱匿詐欺所得財物之去向，即被告上開所
    為係掩飾或隱匿特定犯罪所得去向、所在，而移轉詐欺取財
    之特定犯罪所得之行為甚明。另就事實欄一㈡部分，則因詐
    欺集團未及提領成功，尚未發生製造金流斷點，遮掩詐欺取
    財犯罪所得去向、所在之結果，而為未遂。
二、核被告所為，就事實欄一㈠部分，係犯刑法第339條之4第1項
    第2款之三人以上共同詐欺取財罪、洗錢防制法第14條第1項
    之一般洗錢罪；就事實欄一㈡部分，係犯刑法第339條之4第1
    項第2款之三人以上共同詐欺取財罪、洗錢防制法第14條第2
    項、第1項之一般洗錢未遂罪。
三、按共同正犯之成立，祇須具有犯意之聯絡，行為之分擔，既
    不問犯罪動機起於何人，亦不必每一階段犯行，均經參與；
    共同正犯間，非僅就其自己實施之行為負其責任，並在犯意
    聯絡之範圍內，對於他共同正犯所實施之行為，亦應共同負
    責，換言之，共同正犯，係在合同之意思內各自分擔犯罪行
    為之一部，相互利用他人之行為，以達其犯罪之目的者，即
    應對全部所發生之結果，共同負責；另共同正犯之意思聯絡
    ，原不以數人間直接發生者為限，即有間接之聯絡者，亦包
    括在內，如甲分別邀約乙、丙犯罪，雖乙、丙間彼此並無直
    接之聯絡，亦無礙於其為共同正犯之成立。查一般詐欺集團
    之犯罪型態及模式，自收集被害人個人資料、撥打電話等方
    式實行詐欺、提領詐得款項、繳回贓款、分贓等各階段，乃
    需由多人縝密分工方能完成之集團性犯罪，倘其中有任一環
    節脫落，顯將無法順遂達成詐欺集團詐欺取財之結果。被告
    於加入上開詐欺集團後，雖非居於核心地位，亦未自始至終
    參與各階段之犯行，然其主觀上對該詐欺集團呈現細密之多
    人分工模式及彼此扮演不同角色、分擔相異工作而屬有結構
    性組織等節，已有所認知，且其所參與者既係本件整體詐欺
    取財犯罪計畫不可或缺之重要環節，而與該詐欺集團其他成
    員間，在合同意思範圍內，各自分擔犯罪行為之一部，彼此
    相互利用他人之行為，最終共同達成其等詐欺取財犯罪之目
    的，則被告自應就其參與之詐欺取財及洗錢犯行，同負全責
    。是被告與「用愛發電」、「薩科」、「首爾」、「建民」
    、許雅萍及該詐欺集團其他不詳成員間，就如事實欄一㈠、㈡
    所示之加重詐欺取財及一般洗錢（既、未遂）犯行，具有犯
    意之聯絡及行為之分擔，均應論以共同正犯。
四、罪數部分：
  ㈠被告就事實欄一㈠部分，以一行為同時觸犯三人以上共同詐欺
    取財罪、一般洗錢罪；就事實欄一㈡部分，以一行為同時觸
    犯三人以上共同詐欺取財罪、一般洗錢未遂罪，均為想像競
    合犯，應依刑法第55條規定，各從一重之三人以上共同詐欺
    取財罪處斷。
  ㈡被告所犯如事實欄一㈠、㈡所示共2罪，犯意各別，行為互殊，
    應予分論併罰。
五、依司法院釋字第775號解釋文義及理由，係指構成累犯者，
    不分情節，一律加重最低本刑，於不符合刑法第59條所定要
    件之情形下，致生行為人所受之刑罰超過其所應負擔罪責之
    個案，不符罪刑相當原則、比例原則。於此範圍內，在修正
    前，為避免發生上述罪刑不相當之情形，法院就該個案應裁
    量是否加重最低本刑（最高法院108年度台上字第2312號、
    第2361號判決意旨參照）。依此，該解釋係指個案應量處最
    低法定刑、又無法適用刑法第59條在內減輕規定之情形，法
    院應依此解釋意旨裁量不予加重最低本刑（最高法院108年
    度台上字第338號判決意旨參照）。查被告前因妨害兵役治
    罪條例案件，經臺灣屏東地方法院以105年度簡字第584號判
    決判處有期徒刑2月確定，於105年11月19日縮刑期滿執行完
    畢，有臺灣高等法院被告前案紀錄表可按，其受徒刑之執行
    完畢，五年以內故意再犯本案有期徒刑以上各罪，均為累犯
    。審酌被告前有妨害兵役治罪條例前科紀錄，理應產生警惕
    作用，惟其仍再犯本件加重詐欺取財等犯行，顯見前案之徒
    刑對被告並未生警惕作用，其對於刑罰之反應力顯然薄弱，
    且被告並無司法院釋字第775號解釋意旨所指個案應量處最
    低法定刑、又無法適用刑法第59條減輕其刑，而應依此解釋
    意旨裁量不予加重最低本刑之情形，則就其所犯上開各罪，
    均應依刑法第47條第1項規定加重其刑。
肆、不另為無罪諭知部分：
一、公訴意旨另以：被告本案參與詐欺集團之行為，就詐騙告訴
    人乙○○（即事實欄一㈠）之首次犯行部分，亦涉犯組織犯罪
    防制條例第3條第1項後段之參與犯罪組織罪嫌等語。
二、按刑罰責任之評價與法益之維護息息相關，對同一法益侵害
    為雙重評價，是過度評價；對法益之侵害未予評價，則為評
    價不足，均為法之所禁。又加重詐欺罪，係侵害個人財產法
    益之犯罪，其罪數之計算，核與參與犯罪組織罪之侵害社會
    法益有所不同，審酌現今詐欺集團之成員皆係為欺罔他人，
    騙取財物，方參與以詐術為目的之犯罪組織。倘若行為人於
    參與詐欺犯罪組織之行為繼續中，先後多次為加重詐欺之行
    為，因參與犯罪組織罪為繼續犯，犯罪一直繼續進行，直至
    犯罪組織解散，或其脫離犯罪組織時，其犯行始行終結。故
    該參與犯罪組織與其後之多次加重詐欺之行為皆有所重合，
    然因行為人僅為一參與犯罪組織行為，侵害一社會法益，屬
    單純一罪，應僅就「該案中」與參與犯罪組織罪時間較為密
    切之首次加重詐欺犯行論以參與犯罪組織罪及加重詐欺罪之
    想像競合犯，而其他之加重詐欺犯行，祗需單獨論罪科刑即
    可，無需再另論以參與犯罪組織罪，以避免重複評價。是如
    行為人於參與同一詐欺集團之多次加重詐欺行為，因部分犯
    行發覺在後或偵查階段之先後不同，肇致起訴後分由不同之
    法官審理，為裨益法院審理範圍明確、便於事實認定，即應
    以數案中「最先繫屬於法院之案件」為準，以「該案件」中
    之「首次」加重詐欺犯行與參與犯罪組織罪論以想像競合。
    縱該首次犯行非屬事實上之首次，亦因參與犯罪組織之繼續
    行為，已為該案中之首次犯行所包攝，該參與犯罪組織行為
    之評價已獲滿足，自不再重複於他次詐欺犯行中再次論罪，
    俾免於過度評價及悖於一事不再理原則。至於「另案」起訴
    之他次加重詐欺犯行，縱屬事實上之首次犯行，仍需單獨論
    以加重詐欺罪，以彰顯刑法對不同被害人財產保護之完整性
    ，避免評價不足。而首次加重詐欺犯行，其時序之認定，自
    應以詐欺取財罪之著手時點為判斷標準，依一般社會通念，
    咸認行為人以詐欺取財之目的，向被害人施用詐術，傳遞與
    事實不符之資訊，使被害人陷於錯誤，致財產有被侵害之危
    險時，即屬詐欺取財罪構成要件之著手，並非以取得財物之
    先後順序為認定依據（最高法院109年度台上字第3945號判
    決意旨參照）。
三、被告參與之本案詐欺集團，雖屬具有持續性、牟利性之有結
    構性詐欺犯罪組織集團。惟查，被告於原審時供稱：本案與
    高雄的案件是同一個詐欺集團等語（原審卷第135頁），且
    觀之另案即臺灣高雄地方檢察署109年度偵字第19658號起訴
    書，被告係於109年8月間某日加入詐欺集團，共犯有暱稱「
    薩科」、「首爾」之人，有上開起訴書1份（原審卷第141-1
    46頁）可考，足徵與本案詐欺集團確屬同一組織。又被告於
    另案中，係於109年9月1日14時27分許，前往高雄市○鎮區○○
    街00○0號，向共犯林冠賢收取詐欺被害人之款項，且另案業
    經檢察官提起公訴，於109年11月23日繫屬於臺灣高雄地方
    法院，而本案係於110年1月22日始繫屬於原審法院，有被告
    之臺灣高等法院被告前案紀錄表、臺灣臺南地方檢察署110
    年1月22日南檢文重109偵18199字第1109001431號函各1份（
    原審卷第147-150、7頁）可稽。承上說明，被告就事實欄一
    ㈠之犯行，並非「最先繫屬於法院之案件」，揆諸前揭說明
    ，本案即非加入上開詐欺集團後之「首次」加重詐欺取財犯
    行，自不再重複論以參與犯罪組織罪。此部分原應為被告無
    罪之諭知，惟檢察官認被告此部分犯行與上開經起訴論罪部
    分（加重詐欺取財罪）之犯行間，有想像競合犯之裁判上一
    罪關係，爰不另為無罪之諭知。
伍、撤銷改判理由：
一、原審以被告上開加重詐欺取財等犯行，事證明確，因予論罪
    科刑，固非無見。惟查，被告於警詢時陳稱：我是經由朋友
    介紹而加入該詐欺集團。我因生活不穩定，又找不到工作，
    才去擔任收水的工作等語（警卷第5、6頁），且於偵查時亦
    供稱：（你知道你領錢是犯罪的行為？）我知道，因為我家
    境不好，又找不到工作，才出此下策等語（偵卷第22頁）；
    又被告早於109年9月1日，已向另案共犯林冠賢收取詐欺被
    害人之款項，業如前述，故本案已非被告第1次擔任收水之
    工作。由此可知，被告就事實欄一㈠、㈡所示之加重詐欺取財
    、洗錢之犯行，均係基於「直接故意」，而非「不確定犯意
    」甚明。原審未予詳究，逕引用起訴書而認被告係基於「不
    確定犯意」，容有未洽。被告上訴意旨以於原審時一再聲請
    與被害人和解，原審卻置之不理，致無有與被害人和解之機
    會，並量刑過重為由，指摘原判決不當，惟被告於原審時係
    稱：（有無意願與告訴人談和解？）目前經濟狀況無法談調
    解等語（原審卷第121頁），且被告經本院合法傳喚，均未
    到庭，亦未見有任何欲和解之積極作為，顯見實無和解之意
    願，是其上訴為無理由。然原判決既有上開可議之處，仍屬
    無可維持，自應由本院將原判決關於被告部分撤銷改判，期
    臻適法。
二、爰審酌被告不思以正當方法賺取所需，竟貪圖不法利益選擇
    加入詐欺集團，使詐欺集團得以此方式坐領不法利益，非但
    造成被害人等之財產損害，更助長詐騙歪風及嚴重影響社會
    治安，實有不該。兼衡被告於犯後坦承犯行之態度，然未與
    被害人等和解，亦未賠償被害人等之損失。暨被告於原審時
    自陳國中肄業之智識程度，從事粗工，月入2萬多元、需扶
    養母親、家庭經濟狀況勉持等一切情狀，分別量處被告如附
    表「論罪科刑及沒收」欄所示之刑，並定其應執行有期徒刑
    一年九月，以示懲儆。
三、沒收部分：　　
　㈠被告就事實欄一㈠部分，已取得報酬1,000元，業據被告坦承
    在卷（原審卷第134頁），未經扣案，應依刑法第38條之1第
    1項前段規定宣告沒收之，於全部或一部不能沒收或不宜執
    行沒收時，依同條第3項規定追徵其價額。
　㈡扣案之OPPO廠牌行動電話1支（含門號0000000000、00000000
    00號SIM卡2張），係被告所有且供其犯本案各次犯行所用，
    亦經被告供承明確（原審卷第134頁），爰依刑法第38條第2
    項前段規定宣告沒收。　
陸、本件被告經合法傳喚，無正當之理由未於審判期日到庭，爰
    依刑事訴訟法第371條之規定，不待其陳述，逕行判決。　
據上論斷，應依刑事訴訟法第369條第1項前段、第364條、第299
 條第1項前段、第371條，洗錢防制法第14條第1項、第2項，刑
法第11條、第28條、第339條之4第1項第2款、第55條、第47條第
1項、第51條第5款、第38條第2項前段、第38條之1第1項前段、
第3項，刑法施行法第1條之1第1項，判決如主文。
本案經檢察官粟威穆提起公訴，檢察官劉榮堂到庭執行職務。
中　　華　　民　　國　　110 　年　　10　　月　　28　　日
                  刑事第三庭    審判長法　官  陳連發
                                      法　官  何秀燕
                                      法　官　洪榮家　 
以上正本證明與原本無異。
如不服本判決應於收受送達後20日內向本院提出上訴書狀，其未
敘述上訴理由者，並得於提起上訴後20日內向本院補提理由書（
均須按他造當事人之人數附繕本）「切勿逕送上級法院」。
　　　　　　　　　　　　　　　　　　　書記官  謝麗首　　
中　　華　　民　　國　　110 　年　　10　　月　　28　　日
附錄本案論罪科刑法條：
刑法第339條之4
犯第339 條詐欺罪而有下列情形之一者，處一年以上七年以下有
期徒刑，得併科一百萬元以下罰金：
一、冒用政府機關或公務員名義犯之。
二、三人以上共同犯之。
三、以廣播電視、電子通訊、網際網路或其他媒體等傳播工具，
    對公眾散布而犯之。
前項之未遂犯罰之。
洗錢防制法第14條
有第二條各款所列洗錢行為者，處七年以下有期徒刑，併科新臺
幣五百萬元以下罰金。
前項之未遂犯罰之。
前二項情形，不得科以超過其特定犯罪所定最重本刑之刑。　　

附表：
編號 犯罪事實 論罪科刑及沒收         1 事實欄一㈠ 丙○○犯三人以上共同犯詐欺取財罪，累犯，處有期徒刑壹年伍月。未扣案之犯罪所得新臺幣壹仟元沒收，於全部或一部不能沒收或不宜執行沒收時，追徵其價額；扣案之OPPO廠牌行動電話壹支（含門號○○○○○○○○○○、○○○○○○○○○○號SIM卡貳張）沒收。  2 事實欄一㈡ 丙○○犯三人以上共同犯詐欺取財罪，累犯，處有期徒刑壹年肆月。扣案之OPPO廠牌行動電話壹支（含門號○○○○○○○○○○、○○○○○○○○○○號SIM卡貳張）沒收。